Inventaris van het archief van het Bureau Secretaris-Generaal, taakvoorgangers en taakopvolgers van het Ministerie van Onderwijs, Cultuur en Wetenschap (1922 -) 1945 - 1998
Nationaal Archief, Den Haag
- Bureau Secretaris Generaal, taakvoorgangers en taakopvolgers, A
  - Stukken betreffende bijzondere onderwerpen, A.2
    - Taak, A.2.3
      - Cultuur, A.2.3.13
        - Stukken betreffende het verstrekken van een aanbevelende verklaring van het Ministerie van Onderwijs, Kunsten en Wetenschappen voor de expeditie naar de inboorlingenreservaten van Australië en Nieuw Zeeland ten behoeve van de heer T. Regout., 1960; 1974; 1 omslag
        - Verslagen van interne besprekingen betreffende activiteiten met betrekking tot culturele verdragen., 1960 - 1961; 1975; 1 pak
        - Stukken betreffende de oprichting, ontwikkeling, organisatie en de afwikkeling van de financiële administratie van de Stichting De Nederlandse Opera gevestigd te Amsterdam, waarvan het bestuur zijn verantwoording schuldig is aan de minister voor Cultuur, Recreatie en Maatschappelijk Werk., 1960 - 1971; 1976-1977; 2 pakken
          - Financiële administratie., 1976
          - Ontwikkeling en organisatie., 1977
        - Stukken betreffende de behandeling van de gehele of gedeeltelijke kwijtschelding van de schulden van het bestuur van het Tamboer- en Pijperkorps Koningin Juliana bij de Stichting Bevordering van de Volkskracht., 1962; 1978; 1 omslag
        - Stukken betreffende het verlenen van toestemming voor het gebruik van het Rijksmuseum te Amsterdam ter gelegenheid van het 16th Annual Meeting of the World Federation for Mental Health op 22 juli 1963 en het 75-jarig bestaan van het Nederlands Genootschap voor Heilgymnastiek, Massage en Physiotechniek op 26 augustus 1964., 1963 - 1964; 1979; 1 omslag
- Gedeponeerde archieven, B
  - Werkarchieven, B.1
    - Verzamelde stukken van professor Van Poelje inzake redevoeringen en publicaties met betrekking tot onderwijsbegrotingen en onderwijsvernieuwing., 1934 - 1953; 1980; 1 pak
    - Verslagen van ministerraadsvergaderingen met betrekking tot de kwestie Nieuw-Guinea., 1946 - 1962; 1981; 1 pak
      Afkomstig uit persoonlijk archief van H.J. Schölvinck, secretaris-generaal.
    - Werkarchief van M. Goote, inspecteur-generaal van het onderwijs., 1948 - 1974; 1982-1990; 3 pakken en 6 omslagen
      - Publicaties van eigen onderzoeken en toespraken,1948 - 1974, 1982
      - Verzamelde stukken inzake redevoeringen en publicaties,1949 - 1959, 1983
      - Ontvangen stukken inzake buitenlandse aangelegenheden,1952 - 1961, 1984
      - Ontvangen stukken met betrekking tot de Wet op het Voortgezet Onderwijs,1952 - 1964, 1985; pak
      - Foto's van werkbezoeken, [1955], 1986
      - Teksten van toespraken over de jaren.1960 - 1973, 1987-1988
        - 1960 - 1964, 1987; pak
        - 1969 - 1973, 1988; pak
      - Ontvangen stukken van het Defensiestudiecentrum,1961 - 1962, 1989
      - Concept-brieven, artikelen en voordrachten,1967 - 1972, 1990
    - Stukken betreffende de advisering aan de minister inzake de regels en gebruiken met betrekking tot het ambt en de positie van de staatssecretaris ter behandeling in de ministerraad., 1949 - 1974; 1991; 1 pak
      Betreft werkarchief van de secretaris-generaal hetgeen opnieuw is geordend.
    - Stukken betreffende het behandelen van aangelegenheden door H.J. Schölvinck., 1954 - 1964; 1992; 1 omslag
    - Stukken betreffende het archief van de secretaris-generaal met betrekking tot de uitvoering van zijn werkzaamheden en taak uit hoofde van zijn functie., 1959 - 1982; 1993-1997; 5 pakken
      - 1959 - 1979, 1993
      - 1960 - 1981, 1994
      - 1962 - 1980, 1995
      - 1964 - 1979, 1996
      - 1968 - 1982, 1997
    - Notulen van chefsvergaderingen., 1960 - 1965; 1998-2000; 3 pakken
      Het betreft hier werkarchief van H.J. Reinink, van 1955 tot 1966 directeur-generaal Kunsten en Buitenlandse Culturele Betrekkingen.
      - 1960 - 1961, 1998
      - 1962 - 1963, 1999
      - 1964 - 1965, 2000
  - Commissies, raden en werkgroepen, B.2
    - Stukken betreffende de voorbereiding van de instelling van de Commissie Spreiding Intelligentia (Commissie Cramer)., 1947 - 1948; 2001; 1 omslag
    - Agenda's en verslagen van vergaderingen van de Voorlichtingsraad., 1947 - 1951; 2002-2003; 2 pakken
      - 1947 - 1949 mrt., 2002
      - 1949 mei - 1951 mrt., 2003
    - Stukken betreffende de totstandkoming van benoemingsbesluiten van leden van de Onderwijsraad., 1948 - 1964; 2004-2005; 2 pakken
      - 1948 - 1957, 2004
      - 1958 - 1964, 2005
    - Stukken betreffende de installatie, de taak en samenstelling van de Rijkscommissie inzake Overlading in het Onderwijs die het onderzoek moet verrichten of binnen de door de wet gestelde grenzen maatregelen kunnen worden getroffen in de overlading ten aanzien van het onderwijs enige verlichting te brengen., 1949 - 1956; 2006; 1 pak
      Bevat tevens vergaderstukken.
    - Vergaderstukken van de Commissie Culturele Activiteiten Buitenland., 1954 - 1955; 2007; 1 pak
      De commissie is ingesteld met betrekking tot een onderzoek naar de doelmatigheid van de Stichting Sticusa.
    - Notulen en vergaderstukken van de Commissie Kerkenbouw met als taak het uitbrengen van advies voor voorwaarden waarop financiële medewerking wordt verleend door het Rijk voor de restauratie van monumenten van geschiedenis en kunst., 1955 - 1957; 2008; 1 pak
      H.J. Schölvinck is hiervan lid.
    - Stukken betreffende de instelling en zittingen van de Adviesraad voor Culturele Samenwerking tussen de Landen van het Koninkrijk., 1961 - 1964; 2009; 1 omslag
    - Stukken betreffende de instelling, samenstelling en ontheffing van de Werkgroep Grondwetsartikel over het Onderwijs., 1964 - 1966; 2010; 1 omslag
    - Stukken betreffende de totstandkoming van de instelling en samenstelling van de Werkgroep Doorlichting Departement van Onderwijs en Wetenschappen met als opdracht per organisatie-eenheid van het departement alle taken door te lichten, teneinde te geraken tot beperking daarvan en tot verbetering van de doelmatigheid., 1966 - 1973; 2011; 1 pak
      Bevat tevens vergaderstukken; deze werkgroep is in mei 1968 opgericht en is bij beschikking van de minister van Onderwijs en Wetenschappen van 16 januari 1973 kenmerk FC 73/8476 opgeheven.
    - Stukken betreffende de instelling en samenstelling van de Commissie Automatisering Salarisadministratie Onderwijs (CASO) en heeft tot taak de minister van Onderwijs en Wetenschappen desgevraagd of uit eigener beweging van advies te dienen omtrent alle aangelegenheden inzake automatisering van de salarisadministratie bij het onderwijs en contact te onderhouden met de daarbij betrokken instellingen., 1970; 2012; 1 omslag
    - Stukken betreffende de instelling van de Werkgroep Voorbereiding Instelling Centraal Onderwijsoverleg (COO) en de uitvoering van de beschikking inzake de aangelegenheden met betrekking tot de Centrale Commissie voor Onderwijsoverleg (CCOO) en haar taakopvolger COO., 1971 - 1978; 2013-2015; 3 pakken
      - Voorbereiding en installatie CCOO en Werkgroep Voorbereiding Instelling COO, met vergaderstukken,1971 - 1977, 2013
      - Uitvoering beschikking,1977, 2014
      - Uitvoering beschikking,1978, 2015
  - Militair Gezag Sectie XIV, B.3
    - Militair Gezag Sectie XIV Onderwijs, Kunsten en Wetenschappen., 1944 - 1946; 2016-2048; 15 pakken en 18 omslagen
      Het Militair Gezag is opgeheven per 1 jan. 1946.
      - Correspondentie met diverse militaire commissarissen in de provincies,1944 - 1945, 2016
      - Aanvraagformulieren inzake een vergunning tot het optreden van amateursverenigingen en kunstenaars in de provincie Groningen.1945, 2017-2019
        - Nummer 001 - 149,1945, 2017; pak
          Openbaarheid beperkt tot 1 januari 2020
        - Nummer 150 - 329,1945, 2018; pak
        - Nummer 330 - 664,1945, 2019; pak
      - Aanvraagformulieren inzake een voorlopige vergunning tot het optreden als kunstenaar behandeld door Sectie XIV Staf Militair Gezag, alfabetisch en op nummer geordend.1945, 2020-2027
        - A - B,1945, 2020; pak
        - C - G,1945, 2021; pak
        - H - K,1945, 2022; pak
          letter J ontbreekt.
        - L - P,1945, 2023; pak
          lettter O ontbreekt.
        - R - S,1945, 2024; pak
          Letter Q ontbreekt.
        - T - Z,1945, 2025; pak
          letter X ontbreekt.
        - Aanvraagformulieren op nummer.1945, 2026-2027
          - Nummer 2 - 389,1945, 2026; pak
          - Nummer 390 - 604,1945, 2027; pak
      - Aanvraagformulieren voor een voorlopige vergunning tot het optreden als kunstenaar behandeld door sectie XIV van het Militair Gezag in Rotterdam.1945, 2028-2032
        - Nummer 502 - 970,1945, 2028; pak
        - Nummer 971 - 1818,1945, 2029; pak
        - Nummer L 1 - L 170,1945, 2030; pak
        - Nummer L 171 - L 580,1945, 2031; pak
        - Uitgegane stukken met betrekking tot het geven van toestemming voor het verzorgen van optredens door artiesten,1945, 2032
      - Ingekomen en uitgegane stukken inzake het verstrekken van vergunningen om in het openbaar op te treden door de Subsectie Kunst van Sectie XIV,1945, 2033
      - Ingekomen en uitgegane stukken van B. Hunningher hoofd Sectie XIVB,1945, 2034
      - Krantenknipsels ter lezing aangeboden aan Sectie XIV,1945, apr. - aug., 2035
      - Ongenummerde stukken met correspondentie,1945, 2036
      - Stukken betreffende het behandelen van aangelegenheden op het gebied van het amateurtoneel door de Subsectie Kunst,1945, 2037
      - Stukken betreffende het behandelen van aangelegenheden voor het openstellen van bioscopen en theaters en andere openbare vermakelijkheden,1945, 2038
      - Stukken betreffende het behandelen van verzoeken om inlichtingen van diverse kunstenaars en over diverse kunstenaars aan het Hoofd Sectie XIV Subsectie Kunst,1945, 2039
      - Stukken betreffende het behandelen van verzoeken voor het verlenen van een voorlopige vergunning voor het optreden als kunstenaar,1945, 2040
      - Stukken betreffende het opstellen van richtlijnen voor het herstel en de zuivering van het Nederlandse kunstleven door de Subsectie Kunst,1945, 2041
      - Uitgegane stukken van de militair commissaris voor de Provincie Zuid Holland H.G.A. Quarles van Ufford,1945, 2042
        Vanaf augustus 1945 was F.P.E. Bloemarts militair commissaris.
      - Uitgegane stukken van de militair commissaris voor de Provincie Zuid-Holland, F.P.E. Bloemarts,1945, 2043
        F.P.E. Bloemarts is de opvolger van H.G.A. Quarles van Ufford.
      - Uitgegane stukken van de sectie XIVB,1945, 2044
      - Weekrapporten van Sectie VI Economische Zaken nummer 26 - 32,1945, 2045
      - Stukken betreffende het beantwoorden van vragen van kunstenaars,1945 - 1946, 2046
      - Stukken betreffende ingekomen en uitgegane stukken betreffende personele en organisatorische aspecten van de liquidatie van het Militair Gezag,1945 - 1946, 2047
      - Stukken betreffende de overdracht van archieven aan de minister van Sociale Zaken,1946, 2048